臺灣高等法院民事判決　　　　　　　　 96年度上易字第595號
上　訴　人　乙○○
　　　　　　丙○○
　　　　　　　　　　　　樓
共　　　同
訴訟代理人　陳世源律師
被上訴人　　甲○○
訴訟代理人　鄭洋一律師
複代理人　　曾紀穎律師
上列當事人間請求返還借款等事件，上訴人對於中華民國96年5
月17日臺灣板橋地方法院95年度訴字第1285號第一審判決提起上
訴，本院於96年12月4日言詞辯論終結，判決如下：
    主  文
上訴駁回。
第二審訴訟費用由上訴人負擔。
    事實及理由
一、本件上訴人主張：(一)被上訴人於民國94年5月12日，向上訴
    人乙○○佯稱其代理銷售「數位商業」軟體（下稱系爭軟體
    ）之業績極佳，擬開設店面拓展業績，尚欠裝璜費用新台幣
    （下同）70萬元，上訴人乙○○不疑有他，遂應允借款70萬
    元，並由被上訴人於上訴人乙○○所簽發交付之支票票根上
    簽名表示收到該借款金額，此有證人陳朱佑在場親見親聞。
    詎被上訴人其後竟將系爭軟體之10組產品卡號及密碼以電子
    郵件方式寄予乙○○，俟乙○○向被上訴人催討上開70萬元
    借款時，被上訴人竟表示上開70萬元係乙○○購買10套軟體
    之貨款，並非借款，乙○○始知受騙。爰依消費借貸關係請
    求被上訴人返還上開借款。(二)被上訴人另於94年間，對外佯
    稱其代理銷售每套價值20萬元之數位商業軟體，上訴人丙○
    ○誤信為真，乃於94年4月12日透過乙○○向被上訴人購買
    該軟體1套，惟被上訴人交付予上訴人丙○○之產品卡號及
    密碼，輸入被上訴人交付之系爭軟體中，結果均呈現「無效
    卡號／密碼」，足見被上訴人確以試用版軟體騙取上訴人丙
    ○○以20萬元之高價購買，顯有詐欺之犯意及犯行，丙○○
    業以本件訴訟起訴狀繕本之送達為撤銷買賣及付款之意思表
    示，自得依民法第179條規定，請求被上訴人返還上開價金
    20萬元；並得依民法第184條規定，請求被上訴人賠償上訴
    人丙○○上開價金20萬元之損害。又丙○○以本件訴訟之起
    訴狀繕本送達被上訴人，應認已有催告履行之意思表示，乃
    被上訴人迄今仍未將可有效開卡使用之軟體交付予丙○○，
    其亦得依物之瑕疵擔保，主張解除契約，請求返還上訴人價
    金20萬元等情（原判決駁回上訴人乙○○、丙○○之請求）
    。上訴聲明：(一)原判決廢棄。(二)被上訴人應給付上訴人乙○
    ○70萬元及自起訴狀繕本送達翌日起至清償日止，按週年利
    率百分之5計算之利息。(三)被上訴人應給付上訴人丙○○20
    萬及自起訴狀繕本送達翌日起至清償日止，按週年利率百分
    之5計算之利息。
二、被上訴人則以：(一)乙○○部分：伊從未向乙○○借貸70萬元
    ，乙○○應就其與伊間存有借貸之意思表示舉證以實其說。
    另乙○○以伊係以詐欺方式向其借款，提起詐欺告訴，業經
    檢察官認定乙○○所付之70萬元係買受系爭軟體之貨款，而
    對伊為不起訴處分，有台灣板橋地方法院檢察署95年度1938
    3號不起訴處分書可稽。又依乙○○於偵查中稱系爭10套軟
    體係作為70萬元借款之抵押品等云云，然乙○○並不爭執其
    曾將系爭軟體交予與長頸鹿美語及其親戚呂娟娟使用，姑不
    論其所稱長頸鹿美語所受領之軟體是否為伊贈與乙○○之女
    者，然乙○○至少曾將一套軟體交予呂娟娟使用，倘系爭10
    套軟體僅係抵押品，乙○○為何將軟體交予他人使用？且乙
    ○○從未提及70萬元借款之清償日為何？及有無約定利息？
    以上訴人乙○○經營藥局生意多年之經歷，斷無借款與他人
    卻未就借款之清償日、利息有所約定，顯見乙○○主張系爭
    70萬元係屬借款等云云，應無可採。況乙○○於偵查中陳稱
    ：其向伊要求發票，但因伊要求另付外加之發票稅金百分之
    25而未果等語，亦知此70萬元支票為貨款，絕非借款。證人
    廖致祥（化名方勝）於偵查中固稱其並未販賣系爭軟體予乙
    ○○，惟此係避免衍生稅務問題所致。再由乙○○之女葉昭
    伶寄予訴外人李維新之郵件上稱其母即乙○○欲賣系爭軟體
    予會長之語，參酌乙○○向伊買受一套系爭軟體後即以高價
    轉賣丙○○之情，即知爭軟體確係乙○○向廖致祥購買；而
    伊向乙○○收受之70萬元支票後，旋即交付廖致祥，廖致祥
    再給10萬元佣金予伊，由上可知，該70萬元並非借款。(二)上
    訴人丙○○部分：伊先前經由乙○○之介紹，認識自稱任職
    於環宇匯通數位科技股份有限公司（下稱環宇公司）之方勝
    （即廖致祥）、李維新等人，經前開2人之遊說，伊乃與該
    公司簽訂數位行銷經銷合約書，以每套5萬元，購買10套「
    數位知識管理軟體」合計50萬元，而取得經銷該公司之「數
    位知識管理軟體」、「數位知識管理軟體點數卡」等商品之
    行銷代理權，根據系爭經銷合約書之約定，經銷商僅負責系
    爭軟體之銷售，關於軟體之安裝、客戶服務、教育訓練等乃
    由環宇公司負責。至於系爭產品之銷售流程為：經銷商向環
    宇公司支付一定套數之軟體貨款後，環宇公司給付經銷商之
    標的為「產品卡號」與「產品密碼」，經銷商進行銷售行為
    時，係將「產品卡號」與「產品密碼」交予買受人，而由環
    宇公司負責將該軟體安裝至買受人所指定之電腦，買受人只
    要於使用時輸入經銷商所交付之「產品卡號」與「產品密碼
    」即可。伊向環宇公司（或方勝）購入10套軟體後，乙○○
    表示有意向伊購買，盼能給予優惠，並同時表達有意使其女
    葉昭伶經銷系爭軟體，希望伊能贈送乙份軟體供其行銷，伊
    為能順利取得經銷系爭軟體之第1筆交易，除同意上訴人之
    要求外，並再贈送一套軟體與渠，伊即依約定提供3組「產
    品卡號」與「產品密碼」，乙○○交付20萬元之支票予伊，
    乙○○事後要求環宇公司將軟體安裝至何人之電腦，因非伊
    經手，伊無權置喙，惟伊事後向方勝（即廖致祥）、李維新
    查詢方得知，公司已於安裝乙○○等人之電腦時，將伊所買
    受10組「產品卡號」與「產品密碼」中之3組告知乙○○，
    而乙○○指定安裝之對象為禮隆藥局（係乙○○所開設）、
    葉昭伶、丙○○，至此即完成伊與乙○○間之系爭交易。然
    依上開伊與上訴人乙○○交易之過程可知，伊交易對象為乙
    ○○，伊從未與丙○○接觸，更未與丙○○成立買賣關係，
    且伊業已將3組「產品卡號」與「產品密碼」交付與乙○○
    ，此由環宇公司之伺服器所留存之簡訊紀錄中，乙○○及乙
    ○○之女葉昭伶均有使用該軟體之簡訊功能之紀錄即明，且
    葉昭伶曾以簡訊通知廖小姐（極可能係丙○○）贈送其100
    通點數卡，即可推知乙○○可能係私下與丙○○交易，否則
    其又何須贈送丙○○100通簡訊點數卡？乙○○如何與丙○
    ○交易，有無將1組「產品卡號」與「產品密碼」告知丙○
    ○，伊實無從得知。況若丙○○確曾向伊買受乙套軟體，如
    其發現該軟體僅為試用版，衡諸常理，其理應先向伊或環宇
    公司要求修復瑕疵或退費等，然丙○○卻從未與伊聯繫此事
    ，由此益徵與丙○○從事軟體交易者並非伊，其主張撤銷與
    伊間買賣及付款之意思表示，顯無所附麗。況丙○○告訴伊
    詐欺案，亦經檢察官認定伊均未與丙○○接觸，並無何施行
    詐術行為而予以不起訴處分，本件既無任何事證足以證明買
    賣契約係成立於丙○○與伊之間，則丙○○主張依物之瑕疵
    擔保而解除契約，顯屬無據等語，資為抗辯。答辯聲明：駁
    回對造之上訴。
三、兩造不爭執事項：
  (一)上訴人乙○○於94年5月初簽發面額70萬元之支票交付被上
    訴人。
  (二)被上訴人將其代理經銷之系爭軟體之10組「產品卡號」與「
    產品密碼」以電子郵件寄予上訴人乙○○之女葉昭伶之電子
    信箱，但並未交付任何實體物品之光碟及產品使用說明書等
    。
  (三)上訴人丙○○就購買系爭軟體，乃至安裝事宜，均未與被上
    訴人接洽，且丙○○係將20萬元價款交付與乙○○後，復由
    乙○○簽發20萬元之支票交予被上訴人。
四、本件兩造所爭執者，厥為：(一)乙○○與被上訴人間是否有70
    萬元之借貸關係存在？(二)丙○○與被上訴人間是否有買賣關
    係存在？茲分述如下：
  (一)乙○○與被上訴人間是否有70萬元之借貸關係存在部分：
  (1)按當事人主張有金錢借貸關係存在，須就其發生所具備之特
    別要件即金錢之交付及借貸意思表示互相一致負舉證之責任
    ，若僅證明有金錢之交付，未證明借貸意思表示互相一致者
    ，尚不能認為有金錢借貸關係存在（最高法院81年度台上字
    第2372號、96年度台上字第2367號判決意旨參照）。查本件
    上訴人乙○○主張其與被上訴人間有70萬元之消費借貸關係
    存在，然為被上訴人所否認，揆諸上開說明，除上開兩造所
    不爭執之70萬元支票已交付被上訴人之事實外，上訴人尚應
    就兩造間有借貸意思表示互相一致之事實負舉證之責。
  (2)查上訴人乙○○固提出70萬元支票1紙，並援引證人陳朱佑
    於偵查中之證言為證。惟上訴人乙○○交付被上訴人之70萬
    元支票，僅能證明被上訴人有收受該支票而已，並不能證明
    被上訴人係因借貸關係而取得，此觀之乙○○另提出丙○○
    買受系爭軟體而由乙○○簽發20萬元支票交付被上訴人之票
    根可知（見原審卷第12頁）。又證人陳朱佑於偵查中固證稱
    ：「甲○○曾經說要向乙○○借70萬元。」、「我知道吳美
    華有向乙○○拿1張支票的事情，時間大概是在94年5月間，
    當時吳美華跟乙○○說要借70萬元去裝潢。」等語（見原審
    卷第71頁、本院卷第60頁），然查：乙○○主張被上訴人
    向其借款70萬元，惟從未主張被上訴人借款要於何時清償，
    此與一般借款情形有異，是乙○○主張借款是否屬實，已非
    無疑。被上訴人代理環宇公司經銷『數位知識』軟體，其
    於94年5月2日收受乙○○交付之面額70萬元支票後，旋將支
    票轉交與廖致祥（化名方勝）…，廖致祥於同日將12組產品
    卡號及密碼出貨與被上訴人，復於翌（3）日匯款10萬元至
    被上訴人帳戶，被上訴人則將其中10組產品卡號及密碼另以
    電子郵件方式寄予乙○○等情，業據證人廖致祥於偵查中證
    述綦詳，且廖致祥於偵查中並提出對被上訴人之出貨紀錄，
    經檢察官比對乙○○筆記型電腦內所存10組產品卡號及密碼
    確與廖致祥於5月2日出貨予被上訴人之產品卡號及密碼相符
    ，業經原審調閱台灣板橋地方法院檢察署95年度19383號卷
    證查明屬實，並有該不起訴處分書可稽（見原審卷60頁），
    而廖致祥於偵查中稱其匯款10萬元予被上訴人係因被上訴人
    買受12套系爭軟體，每套5萬元共60萬元，故退回10萬元云
    。然查廖致祥於偵查中亦一再稱被上訴人向其買10套，伊贈
    送2套（見原審卷第101頁）、被上訴人買10套共50萬元（見
    原審卷第102頁）。查被上訴人既購買10套而獲贈2套，該2
    套應屬免費，始符贈送之情，然廖致祥於嗣後竟稱被上訴人
    向其買受之貨款為12套60萬元，顯見其所述退10萬元者與事
    實不符，倘系爭軟體係被上訴人出售，其於收受乙○○交付
    之支票後，可自行兌現後再交付50萬元予環宇公司即可，何
    須於交付支票後由廖致祥再匯款10萬至被上訴人帳戶，且被
    上訴人收受之支票發票日係94年5月10日（見原審卷第9頁）
    ，然廖致祥於支票尚未兌現前之同年5月3日即匯款予被上訴
    人，此亦與常情有違。再參以乙○○於偵查中陳稱：「…我
    要求要發票，我想說就算產品是我買的了，如果產品有問題
    ，我有發票，我才可以去找方勝，可是他要我付外加的發票
    稅金百分之25」等語，倘該70萬元非係購買系爭軟體，而係
    借款，其何需要索取發票？乙○○雖稱其要發票僅是以假設
    語句為之云云。然查筆錄記載係「被告（即被上訴人）告訴
    我她已賣了10套，且向我保證這套軟體是沒有問題，我要求
    要發票，我想說就算產品是我買的了，... 」，堪見係因被
    上訴人保證產品無瑕疵，乙○○始願購買，而要求發票，並
    非假設語句，是其此之主張，尚非可採。且系爭軟體若係被
    上訴人所售，系爭軟體有問題時，衡諸常情乙○○應向被上
    訴人反應，惟乙○○稱索取發票係為系爭軟體有問題時可找
    方勝，由是堪見系爭軟體非被上訴人所售，是被上訴人抗辯
    此係其代環宇公司收款者，應屬可採。至廖致祥於偵查中否
    認有銷售系爭軟體予乙○○之事實，惟系爭交易並未開立發
    票，為兩造所不爭執，益徵是被上訴人辯稱廖致祥上開證言
    係為避免稅務問題，即非無據。被上訴人稱其係以20萬元
    出售3套軟體予乙○○，惟上訴人丙○○卻主張其經由乙○
    ○以1套20萬元購買系爭軟體，且由乙○○之女葉昭伶教其
    使用系爭軟體（見原審卷第66頁丙○○於偵查中所述），堪
    見乙○○有轉售系爭軟體，而由其女葉昭伶教示使用，再參
    以乙○○之女葉昭伶於其簡訊中稱其母有意出售系爭軟體（
    有電子郵件及簡訊可稽，見原審卷第121頁），及廖致祥於
    偵查中就其所發之電子郵件亦認屬真正，其內容稱丙○○及
    呂娟娟、長頸鹿美語都是乙○○之客戶，費用亦由他去交易
    ，伊亦配合系統服務等語（見原審卷第105、122頁），堪認
    被上訴人辯稱該70萬元係乙○○購買系爭軟體之款項，並非
    無據。該70萬元既係乙○○購買系爭軟體之貨款，並非被上
    訴人對之借款，則證人陳朱佑於偵查中所為之前揭證言，至
    多僅能證明被上訴人曾要求上訴人乙○○借予70萬元，或曾
    當場交付70萬元之支票，已難證明上訴人乙○○已明確同意
    或兩造已有借貸意思表示互相一致，並進而交付該70元支票
    予被上訴人，做為70萬元借款之給付。是其證言亦難採為不
    利被上訴人之證據。
  (3)檢察官不起訴處分，無拘束民事訴訟之效力，又刑事判決所
    為事實之認定，於獨立民事訴訟之裁判時，本不受其拘束（
    最高法院41年台上1307號判例意旨參照）。查台灣高等法院
    檢察署96年度上聲議字第213號不起訴處分書，固認乙○○
    與被上訴人間就此70萬元係屬借貸關係，惟該處分書係針對
    上訴人之聲請再議意旨及犯罪事實予以指駁，且縱其認定乙
    ○○與被上訴人間有借貸關係存在，揆諸首揭見解，本院亦
    不受其拘束，自得斟酌全辯論意旨及調查證據之結果，依自
    由心證，為與處分書相異之認定，是乙○○執台灣高等法院
    檢察署96年度上聲議字第213號不起訴處分書，認該70萬元
    係屬借貸關係云云，尚非可採。
  (4)乙○○復主張一般軟體之交易，必定會有實體物品之光碟及
    使用說明書等，然被上訴人僅私自將10組產品卡號及密碼以
    電子郵件方式寄予乙○○，本件顯然不符一般買賣軟體之交
    易常情云云。然被上訴人陳稱本件經銷商進行銷售行為時，
    係將產品卡號及密碼交予買受人，而由寰宇公司負責將該軟
    體安裝至買受人所指定之電腦，買受人只須於使用時輸入經
    銷商所交付之產品卡號及密碼即可使用等語，核與廖致祥於
    台灣板橋地方法院檢察署95年度19383號刑事偵查中95年9月
    12日之證述：「甲○○可以自行安裝軟體，我們也曾經幫甲
    ○○的客戶安裝軟體，如果客戶有不會使用之處，我們也會
    幫他們回答問題，序號及密碼都是用mail給客戶。」、本件
    系爭軟體須有產品卡序號及密碼，才能由試用30天的試用版
    轉為正式版等語（見本院卷第64、65頁），互核相符，而乙
    ○○之女兒葉昭伶亦自承將系爭軟體安裝於長頸鹿美語之電
    腦（見原審卷第104頁），足見葉昭伶於被上訴人未交付實
    體物品光碟情形下亦可安裝。乙○○雖主張安裝於長頸鹿美
    語及呂娟娟使用之系爭軟體，並未輸入被上訴人交付之10組
    產品卡號及密碼，該軟體仍僅為試用版等云云。惟查：乙
    ○○於原審主張，長頸鹿美語所受領之軟體為被上訴人贈與
    上訴人乙○○之女者等云云，然參照台灣板橋地方法院檢察
    署95年10月24日勘查筆錄第2頁：6、被上訴人庭呈安裝在葉
    昭伶電腦卡號0000-0000-0000，密碼JIDS-D0WQ-JCK6-0XYR
    ，呈「產品序號卡開卡成功」，則在葉昭伶已使用之狀況下
    ，並無可能再轉贈與他人使用，且證人陳朱佑於偵查中亦證
    稱：「（問：藥局所使用的電腦和乙○○女兒使用的電腦是
    同一部嗎？）不同，他女兒的那台電腦也有裝這套軟體。」
    等語（見原審卷第61頁），葉昭伶既已使用系爭軟體，又如
    何贈與予長頸鹿美語？顯見長頸鹿美語之電腦上之軟體並非
    乙○○於原審所主張係被上訴人贈與其女之軟體。乙○○
    於本院復主張係由其女兒葉昭伶將系爭軟體安裝於長頸鹿美
    語及其親戚呂娟娟之電腦，然僅為試用版云云。惟乙○○或
    其女兒既未銷售系爭軟體，有何權限取得系爭軟體而安裝於
    他人電腦上？且其知悉係試用版，何以又售予點數卡予長頸
    鹿美語？況葉昭伶於偵查中從未承認曾為呂娟娟安裝軟體：
    ，「（問：是否將軟體售予長頸鹿美語及呂娟娟？）長頸鹿
    美語是我老闆，我去學習軟體之後，甲○○有送我一套軟體
    ，我想家裡已經有一套了，所以就把那軟體送給長頸鹿美語
    。至於呂娟娟我不清楚。」（見原審卷第67頁），乙○○於
    上訴後主張係由葉昭伶為呂娟娟安裝軟體等云云，即與葉昭
    伶所述不符而無可採。廖致祥於偵查中雖稱其並未為呂娟
    娟安裝系爭軟體，然呂娟娟是到公司來詢問及這3套軟體（
    按係指丙○○、長頸鹿美語及呂娟娟安裝部分）都有開卡等
    語（見本院卷第88頁），該3套軟體既均已開卡，即非屬試
    用版，又縱如乙○○所述，安裝於呂娟娟電腦之軟體確係屬
    試用版，則出現試用期已到乃屬當然，呂娟娟又何須去找廖
    致祥？而乙○○自始否認係向廖致祥買受系爭軟體，如系爭
    軟體無法使用，衡諸常情乙○○應向被上訴人反應，其親戚
    呂娟娟為何又去找廖致祥？又乙○○已自承未自被上訴人處
    取得任何實體物品之光碟及產品使用書，其僅收受10組產品
    卡號及密碼，則其女以何種方式將軟體安裝於呂娟娟等人之
    電腦？凡此種種適可證明此之主張，應無可採。
  (5)綜上所述，乙○○就其主張借款70萬元予被上訴人之事實，
    並未積極舉證以實其說，堪認兩造間並無借貸關係存在，從
    而，上訴人乙○○據此請求被上訴人返還借款云云，即非正
    當。
  (二)丙○○與被上訴人間是否有買賣關係存在部分：
  (1)按當事人主張有利於己之事實者，就其事實有舉證之責任，
    民事訴訟法第277條前段定有明文。是以民事訴訟如係由原
    告主張權利者，應先由原告負舉證之責，若原告不能舉證，
    以證實自己主張之事實為真實，則被告就其抗辯事實即令不
    能舉證，亦應駁回原告之請求（最高法院92年度台上字第24
    48號判決意旨參照）。查上訴人丙○○主張其以20萬元向被
    上訴人購買系爭軟體1套之事實，為被上訴人所否認，揆諸
    首揭說明，除上開兩造所不爭執之上訴人乙○○所簽發之20
    萬元支票已交付被上訴人之事實外，上訴人丙○○尚應就兩
    造間有買賣關係存在之事實負舉證之責。
  (2)丙○○除提出乙○○簽發之20萬元支票1紙外，並援引乙○
    ○之陳述為證。惟查上開20萬支票之發票人為乙○○，並非
    丙○○，已不足證明丙○○與被上訴人間有買賣關係存在，
    而乙○○本身即與被上訴人在民刑事件涉訟中，兩造又利害
    衝突之關係，乙○○所言，亦難為有利丙○○認定之依據。
  (3)台灣板橋地方法院檢察署95年度偵字第19383號不起訴處分
    書第2頁第三（一）點記載：「質之告訴人丙○○自陳：伊
    是從事藥品業務，經乙○○介紹認這套軟體對伊工作有幫助
    ，就委託乙○○幫伊向甲○○購買軟體，伊請乙○○全權處
    理，電腦是去乙○○的店內拿的，電腦拿回來時候，軟體就
    裝好了，伊不知道軟體由誰安裝，軟體由葉昭伶教伊使用，
    伊都是直接與乙○○聯繫，未曾與甲○○接觸過。」等語明
    確（見原審卷第61頁），亦認定被上訴人未曾與上訴人丙○
    ○就購買軟體乃至安裝事宜有過任何接洽，益徵被上訴人抗
    辯其與上訴人丙○○並無買賣關係存在，應堪採信。
  (4)況倘丙○○與被上訴人間有買賣關係存在，僅由乙○○從中
    經手，則衡諸常情乙○○轉交丙○○給付之買賣價金即已足
    ，然該20萬元卻係由乙○○另簽發支票交付，此與一般僅受
    託買賣情形有異。再者被上訴人一再抗辯其收受乙○○交付
    之20萬元支票，係出售3套系爭軟體之價金，然丙○○卻主
    張其係以20萬元買受1套，則丙○○與被上訴人間就買賣標
    的物之價金，顯未達成意思表示合致，自無成立買賣契約可
    言。再參以丙○○所述之價金高於被上訴人出售價格，及乙
    ○○受託買受並接受丙○○匯款後，係簽發自己名義之支票
    給付貸款之情，堪認丙○○所買受者為乙○○向被上訴人買
    受後轉售予丙○○，則與丙○○成立買賣契約者應係乙○○
    ，而非被上訴人，此觀之丙○○於發現所用之該套軟體為試
    用版時，並未向被上訴人反應者可知。此外，丙○○復未提
    出其他任何確切證據以實其說，揆諸首揭見解，應認丙○○
    與被上訴人間並無買賣關係存在。
  (4)綜上，丙○○與被上訴人間既無買賣關係存在，則丙○○稱
    被上訴人以試用版軟體騙取伊20萬元之價金，主張撤銷買賣
    及付款之意思表示，請求被上訴人返還賠償20萬元，並依物
    之瑕疵擔保，主張解除契約，請求返還價金20萬元云云，均
    非正當。
五、綜上所述，上訴人之主張均不足採，被上訴人抗辯其與乙○
    ○間並無借貸關係，與丙○○間無買賣關係存在，均屬可信
    。從而，上訴人乙○○、丙○○分別本於借貸及撤銷買賣等
    法律關係，請求被上訴人分別給付70萬元、20萬元之本息均
    為非正當，不應准許。原審為上訴人敗訴之判決，及駁回其
    假執行之聲請，並無不合。上訴意旨指摘原判決不當，求予
    廢棄改判，為無理由，應予駁回。
六、本件事證已臻明確，兩造其餘主張與舉證，經審酌核與判決
    結果不生影響，爰不逐一論述，併此敘明。
七、據上論結，本件上訴為無理由，依民事訴訟法第449條第1項
    、第78條，判決如主文。
中　　華　　民　　國　　96　　年　　12　　月　　25　　日
　　　　　　　　　民事第七庭
                    　  審判長法　官  鄭三源
　　　　　　　　　　          法　官  邱  琦
　　　　　　　　　　          法　官  周美月
正本係照原本作成。
不得上訴。
中　　華　　民　　國　　96　　年　　12　　月　　25　　日
　　　　　　　　　　　　　　　書記官  李華安
